臺灣桃園地方法院民事判決　九十一年度訴字第一八二五號
　　原　　　告　甲○○
　　被　　　告　乙○○
　　　　　　　　丙○○
右當事人間因侵權行為損害賠償事件，原告於刑事訴訟程序提起附帶民事訴訟，經本
院刑事庭移送前來，本院判決如左：
    主    文
被告應連帶給付原告新台幣肆拾萬元及自民國九十一年三月二十六日起至清償日止，
按年息百分之五計算之利息。
原告其餘之訴駁回。
訴訟費用由被告連帶負擔五分之一，餘由原告負擔。
本判決原告勝訴部分於原告以新台幣拾肆萬元供擔保後，得假執行；被告如於假執行
程序實施前以新台幣肆拾萬元為原告供擔保，得免為假執行。
原告其餘假執行之聲請駁回。
    事    實
甲、原告方面：
一、聲明：被告應連帶給付原告新台幣（下同）二百萬元及自刑事附帶民事訴訟起訴
          狀繕本送達之翌日（即民國【下同】九十一年三月二十六日）起至清償日
          止，按年息百分之五計算之利息。訴訟費用被告連帶負擔。願供擔保宣告
          假執行。
二、陳述：
（一）被告乙○○係原告之夫，為有配偶之人。被告丙○○亦明知乙○○為有配偶之
      人。渠等竟均基於概括之犯意，自八十九年九月起，在桃園縣桃園市○○街二
      三三號五樓之三丙○○之住處，連續通姦、相姦多次。嗣至九十年二月八日凌
      晨三時五分許，在上址為原告報警查獲，案經台灣桃園地方法院檢察署九十年
      度偵字第三六六二、七０七０號起訴在案。
（二）按「因故意或過失，不法侵害他人之權利者，負損害賠償責任」、「不法侵害
      他人之身體、健康、名譽、自由、隱私、貞操，或不法侵害其他人格法益而情
      節重大者，被害人雖非財產上之損害，亦得請求賠償相當之金額。其名譽被侵
      害者，並得請求回復名譽之適當處分。」「前二項規定，於不法侵害他人基於
      父、母、子、女或配偶關係之身分法益而情節重大者，準用之。」，民法第一
      百八十四條第一項前段、第一百九十五第一項、第二項條分別定有明文。被告
      間之通、相姦行為侵害原告之權利，致原告精神受害非淺，爰依前開法律請求
      被告連帶賠償二百萬元之精神慰撫金。
三、證據：提出本院九十年度易字第一二五六號判決書、薪資表各乙紙為證。
乙、被告丙○○方面：
一、聲明：原告之訴及假執行之聲請均駁回。訴訟費用由原告負擔。如受不利之判決
    ，願供擔保，准宣告免為假執行。
二、陳述：
（一）被告並無與乙○○有相姦之行為，原告之請求顯無理由。
（二）縱認被告果已構成侵權行為，唯婚姻家庭美滿之維持繫於夫妻雙方而非單方，
      在同案被告乙○○認識被告之前即時常與原告吵架，可知其婚姻感情早有危機
      ，並非被告造成，怎可將夫妻感情生活經營不善歸究於不相干之第三人，原告
      自身更應負起絕大部分的責任。
（三）被告現任職於「日盛輪胎行」擔任會計工作，月薪僅有一萬八千元，馬馬虎虎
      可維持生活，要被告連帶給付賠償原告二百萬元實屬不可能。
三、證據：提出在職證明書影本乙份為證物。
丙、被告乙○○方面：
一、聲明：原告之訴及假執行之聲請均駁回。訴訟費用由原告負擔。如受不利之判決
    ，願供擔保，准宣告免為假執行。
二、陳述：
（一）被告並無與丙○○有通姦之行為，原告之請求顯無理由。
（二）原告請求之金額過高。
丁、本院依職權調閱台灣桃園地方法院檢察署九十一年度執字第五０八三號刑事卷宗
    。
    理　　由
一、本件原告主張；被告乙○○係原告之夫，為有配偶之人。被告丙○○亦明知乙○
    ○為有配偶之人。渠等竟均基於概括之犯意，自八十九年九月起，在桃園縣桃園
    市○○街二三三號五樓之三丙○○之住處，連續通姦、相姦多次。嗣至九十年二
    月八日凌晨三時五分許，在上址為原告報警查獲，案經原告提出妨害家庭罪告訴
    ，刑事部分經本院刑事庭判處各處有期徒刑四月，如易科罰金以三百元（銀元）
    折算一日，後經台灣高等法院於九十一年八月二十一日駁回上訴確定之事實，業
    據其提出刑事判決書乙份為證，並經本院依職權調取台灣桃園地方法院檢察署九
    十一年度執字第五０八三號刑事卷宗核閱無訛，被告等雖矢口否認有通姦、相姦
    之行為，不足採信，自堪信原告主張之事實為真實。
二、按婚姻係以夫妻之共同生活為其目的，配偶應互相協力保持其共同生活之圓滿安
    全及幸福。而夫妻互守誠實，係為確保其共同生活之圓滿安全及幸福之必要條件
    。故應為配偶因婚姻契約而互負誠實之義務，配偶之一方行為不誠實，破壞共同
    生活之圓滿、安全及幸福者，即為違反因婚姻契約之義務而侵害他方之權利（最
    高法院五十五年台上字第二０五三號判例可資參照）。因此對其干擾或妨害，即
    應適用民法第一百八十四條第一項前段，以資保護。其明知為有夫之婦而與之相
    姦者，自亦無異。查被告乙○○為有婦之夫，丙○○亦明知乙○○為有婦之夫，
    竟然通姦、相姦，對於原告夫妻共同生活之圓滿、安全及幸福，當然有所侵害，
    此一侵害亦當然足致原告感受精神上之痛苦，而受有非財產上之損害，從而，原
    告自得向被告請求賠償此一非財產上之損害。又數人共同不法侵害他人之權利者
    ，連帶負損害賠償責任，民法第一百八十五條第一項前段定有明文，被告二人共
    同侵害原告之權利，自應連帶負損害賠償責任。
三、綜上所述，原告依據民法第一百九十五條第三項準用第一百九十五條第一項規定
    ，請求被告連帶賠償其所受非財產上損害，洵無不合。本院斟酌原告出生於六十
    年三月十六日，現年三十歲，目前任職於針織有限公司，被告乙○○任職建築工
    人、被告丙○○曾任輪胎行會計年收入約二十二萬多元等情，認原告請求被告連
    帶賠償之金額，以四十萬元為適當。
四、綜上所述，原告本於侵權行為損害賠償之法律關係，得請求被告連帶給付四十萬
    元及自起訴狀繕本送達之翌日即九十一年三月二十六日起至清償日止，按年息百
    分之五計算之利息，為有理由，應予准許，逾此範圍所為之請求，為無理由，應
    予駁回。
五、原告勝訴部分，兩造均陳明願供擔保，請准宣告假執行或免為假執行，核均無不
    合，應予准許，爰分別酌定相當擔保金額宣告之。原告敗訴之部分，該部分假執
    行之聲請，即因訴之駁回而失其附麗，應予駁回。
據上論結，本件原告之訴為一部有理由，一部無理由，依民事訴訟法第七十九條但書
第八十五條第二項、、第三百九十條第二項、第三百九十二條，判決如主文。
中　　　華　　　民　　　國　　九十一　　　年　　　十二　　月　　 六　　 日
                                臺灣桃園地法院民事第一庭
~B法　　　官　張益銘
右為正本，係照原本作成。
如對本判決上訴，須於判決送達後廿日內向本院提出上訴狀。
中　　　華　　　民　　　國　　九十一　　　年　　　十二　　月　　 　六　 日
~B法院書記官　卓清和
